# 求助陈版主，关于不同会计师审计结果的问题

提问人：roger309 时间：2016-11-09 16:13:25
最近手头一家拟挂牌新三板企业存在以下情况。 1 、该公司 2015 年拟被一家上市公司并购，并购方聘请会计师事务所A出具了14/15年两年期的审计报告，相关并购方案及审计报告都已公告。 2 、由于公司并购方案被否，公司拟聘请会计师事务所B出具审计报告，以15/16年为报告期申报挂牌新三板。 问题： 1 、对于公司 2015 年度的财务数据，事务所B出具的审计报告能否与A出具的已披露的审计报告存在差异？ 2 、如果存在差异，是否需要作为会计差错更正进行披露？还是说如果差异在合理范围内，则无需额外解释直接进行披露？ （由于并购时聘请的会计师A更多的是站在并购方的利益进行审计，偏向于运用更谨慎的会计估计，而会计师B则会相对公允的进行估计，因此可能对 15 年数据存在一定差异）
是否有相关规范性文件对类似行为进行规范？（比如能否存在差异，差异范围的界定等等） 有没有类似的案例可以参考？ 我看了几家上市公司更换会计师事务所进行年报审计的，基本上换所第一年的数据是跟原会计师一致。

回答人：chenyiwei
1 、两家事务所分别根据审计准则的规定执业和出具审计报告，并分别对其自己出具的审计报告独立承担法律责任，不存在是否必须要保持一致的问题。 2 、新三板审计中要求出具原始报表与申报报表之间的差异说明，这个原始报表一般是指法定的年度报表。如果当初为收购目的进行的审计是专项审计，则当初专项审计后的报表并不是差异比较的对象。

提问人：roger309 时间：2016-11-10 12:32:49
也是，理解起来其实并购的会计师并没有义务将审计调整及细节的信息给后续挂牌会计师，那么其实挂牌会计师也就无从去比较专项审计和挂牌审计的差异及差异来源。
这个情况跟连续审计中更换会计师事务所还是有所区别的对吧？

回答人：chenyiwei
是有区别。